【裁判字號】    94,上訴,2426
【裁判日期】    950308
【裁判案由】    毒品危害防制條例
【裁判全文】
臺灣高等法院刑事判決                94年度上訴字第2426號
上  訴  人  臺灣臺北地方法院檢察署檢察官
上  訴  人
即  被  告  丁○○
                    （
上  訴  人
即  被  告  乙○○
上二人共同
選任辯護人  吳義雄律師
上  訴  人
即  被  告  己○○
                    ）（
選任辯護人  錢裕國律師
上  訴  人
即  被  告  庚○○
選任辯護人  蔡富強律師
上  訴  人
即  被  告  丙○○
選任辯護人  許巍騰律師
            李怡卿律師
            陳以儒律師
上  訴  人
即  被  告  甲○○
選任辯護人  羅廷祥律師
上列上訴人等因被告等毒品危害防制條例案件，不服臺灣臺北地
方法院94年度訴字第172號，中華民國94年6月9日第一審判決（
起訴案號：臺灣臺北地方法院檢察署94年度偵字第2034、2035號
），提起上訴，本院判決如下：
    主  文
原判決撤銷。
丁○○、乙○○共同連續販賣第四級毒品，丁○○處有期徒刑柒
年陸月，併科罰金新臺幣壹佰萬元，罰金如易服勞役以罰金總額
與陸個月之日數比例折算之；乙○○處有期徒刑伍年。附表一、
附表二編號(一)、(二)所示之物均收沒。
己○○、庚○○共同連續販賣第四級毒品，己○○處有期徒刑柒
年；庚○○處有期徒刑伍年捌月。附表二編號(三)、附表三（不含
編號(九)之ＳＩＭ卡）、附表四所示之物均收沒；因犯罪所得之財
物新臺幣壹佰萬元沒收，如全部或一部不能沒收時，以其等財產
連帶抵償之。
丙○○連續販賣第四級毒品，處有期徒刑陸年。附表六編號(一)至
(六)、(八)所示之物均收收；因犯罪所得之財物新臺幣貳佰壹拾萬元
沒收，如全部或一部不能沒收時，其中新臺幣壹佰伍拾萬元以其
財產抵償之，其餘新臺幣陸拾萬元以其與甲○○之財產連帶抵償
之。
甲○○共同連續製造第四級毒品，累犯，處有期徒刑伍年。附表
六編號(一)至(六)、(八)所示之物均收收；因犯罪所得之財物新臺幣陸
拾萬元沒收，如全部或一部不能沒收時，以其與丙○○之財產連
帶抵償之。
    事  實
一、丁○○前有妨害兵役條例、重利等前科（不構成累犯），與
    乙○○係兄妹關係。己○○與庚○○係私立仁德高級醫事職
    業學校（民國八十八年七月改制為仁德醫護管理專科學校）
    藥劑科同學，己○○具有藥劑生資格，並從事藥品業務代表
    販售藥品十餘年。丙○○為西藥原料業務員，有藥品原料獨
    立進出貨之經驗。甲○○曾於八十九年十二月間，因槍砲彈
    藥刀械管制條例等案件，經本院判處有期徒刑七月確定，於
    九十年十月十二日縮刑期滿執行完畢；甲○○係位於臺北縣
    泰山鄉○○路○段一二二巷五九號璽維企業有限公司（下稱
    璽維公司，負責人為甲○○之兄林瑞祥）之業務兼食品加工
    員。
二、丁○○、乙○○、己○○、庚○○、丙○○、甲○○等六人
    均明知硝西泮（耐妥眠、Nitrazepam）為毒品危害防制條例
    第二條第二項第四款所列之第四級毒品（該條例附表四所列
    第四級毒品編號四五）未經許可，不得擅自製造、運輸、販
    賣。丁○○於九十三年六月間起，因有東南亞地區○○○道
    ，需在臺灣地區找尋可靠穩定，可供應大量第四級毒品硝西
    泮之廠商，丁○○將其需求轉知己○○，己○○因具有製藥
    、西藥販售之專業知識，從事藥品販賣多年，與藥品原料業
    務員丙○○相熟，並得知丙○○有管道可取得第四級毒品硝
    西泮之原料，且有製藥打錠之門路。
三、九十三年六月間某日起，丁○○與乙○○共同基於意圖販賣
    營利之概括犯意聯絡，丁○○先將乙○○位於臺北市○○區
    ○○路二段二六一巷十二弄三八號四樓之住處設為毒品硝西
    泮藥錠之集散轉運站（通聯中代稱為「海產店」，下稱乙○○住處），再聯絡己○○之行動電話0000000000
    號，向其表示渠欲販入第四級毒品硝西泮藥錠之劑量、壓花
    、口味及數量（數量不詳），並於同（九十三）年七月間交
    付己○○新臺幣（下同）一百萬元為向其販入毒品硝西泮藥
    錠之定金。己○○乃基於意圖販賣營利及運輸第四級毒品之
    概括犯意，於取得上開販毒所得後，為順利交付丁○○所需
    ，即以每公斤原料三萬元，共計五十公斤，打錠費每粒○．
    六元之代價，向丙○○訂購丁○○所需數量之第四級毒品硝
    西泮原料（淺黃色粉末）及要求調劑、打錠；己○○並告知
    丙○○每批貨品，應填加於藥錠內之稀釋劑（如乳糖、蔗糖
    、澱粉等）、著色劑、薄荷等、製成藥錠之硬度及每粒藥錠
    含硝西泮之成分、藥錠上印花等資訊。己○○復以每月六萬
    元之代價，雇用與其同具有意圖販賣營利及運輸毒品予丁○○之概括犯意聯絡之藥專同學庚○○，由庚○○處理毒品硝
    西泮藥錠取貨、包裝、裝箱及運送等相關事宜。
四、旋丙○○即基於意圖販賣營利、製造及運輸第四級毒品硝西
    泮予己○○之概括犯意，為順利交付己○○所需，即在不詳
    地點，依己○○訂購之數量，向真實姓名不詳之成年男子，
    以每公斤原料二萬五千元之價格購入第四級毒品硝西泮原料
    五十公斤，再將該批原料以每粒○．六元之價格交由璽維公
    司與其同有製造第四級毒品硝西泮概括犯意聯絡之業務員甲○○進行製藥打錠。待甲○○將第四級毒品硝西泮原料製成
    藥錠（粒狀）後，即以桶裝或箱裝之方式，送至臺北市士林
    區○○○路八十七巷十號丙○○之住處。丙○○再另依己○○之指示，將製成之藥錠，委由不知情之中連汽車貨運股份
    有限公司北投站成年業務人員（下稱中連貨運公司，位於臺
    北市○○區○○路一一五號）運輸至該公司竹北站（位於新
    竹縣竹北市○○路七十三號）以為交付。己○○於得知貨（
    硝西泮藥錠）到站後，即通知庚○○至中連貨運公司竹北站
    取貨；其後庚○○再將上開已製造完成之第四級毒品硝西泮
    藥錠，在新竹縣竹北市○○路八五七巷十二號住處，以紅、
    銀白色之包裝紙將每十粒一裝之方式包裝，並操作己○○所
    有之噴字機在包裝紙上噴字、編號及打上ＥRIMIN（愈利眠
    ）等字樣，完成後裝箱，再依己○○之指示，聯絡乙○○所
    有之0000000000號行動電話後，將上揭包裝完成
    之第四級毒品硝西泮藥錠，運輸至乙○○住處交付乙○○，
    己○○並以每粒八元之代價販賣予丁○○牟利。嗣因庚○○
    輕微中風致無法操作噴字機，丁○○即指示乙○○在林女住
    處操作己○○所有之噴字機，完成毒品藥錠之外包裝噴字工
    作。
五、迄九十四年一月二十日，警方持法院之搜索票至丁○○等人
    上址住處，搜索而查獲止，其間丁○○先後自己○○處販入
    包裝完成之第四級毒品硝西泮藥錠十六次，約三十七萬粒（
    原審誤載為三十六萬粒；各次數量依監聽內容所載，為一萬
    粒至六萬粒不等）。己○○自丁○○處取得前開販毒所毒一
    百萬元。丙○○分九次販賣第四級毒品硝西泮藥錠約一百萬
    粒（尚未包裝）予被告己○○，丙○○並自己○○處取得販
    賣毒品所得二百十萬元（其中毒品原料所得一百五十萬元（
    三萬元×五十公斤）；另甲○○由丙○○處取得己○○支付
    之毒品打錠所得六十萬元（一百萬粒×○．六元））。俟九
    十四年一月二十日下午四時許，丁○○向己○○訂貨後，庚○○依己○○之指示將包裝完成之硝西泮藥錠，自其竹北住
    處，運輸至乙○○住處，於同日下午五時十分許到達交付之
    際，為臺灣臺北地方法院檢察署檢察官指揮之刑事警察局專
    案小組幹員，當場逮捕。並扣得包裝完成之硝西泮藥錠四箱
    （如附表二編號(一)所示），警員隨即持法院核發之搜索票，
    分別至附表所載丁○○、乙○○，己○○、庚○○，丙○○
    等住處及璽維公司搜索，扣得如附表一至六所示丁○○等人
    所有供通聯使用之行動電話（含ＳＩＭ卡），包裝噴字機、
    打錠機、包裝機、包裝用紙及第四級毒品硝西泮原料（粉末
    ）、藥錠（粒狀）及包裝完成品（每片十粒）等物品。
六、案經內政部警政署刑事警察局移送臺灣臺北地方法院檢察署
    檢察官偵查起訴。
    理  由
一、訊據上訴人即被告丁○○、乙○○、己○○、丙○○、庚○○、甲○○（下簡稱被告丁○○等六人）供稱：
  (一)被告丁○○對於交付一百萬定金向被告己○○販入內含硝西
    泮之藥錠等事實；被告乙○○對於受被告丁○○之指示在上
    址住處，收取被告庚○○交付之上揭包裝完成藥錠等事實；
    被告己○○對以上揭代價向被告丙○○購買原料，要求製劑
    、打錠，並以每月六萬元之工資雇用被告庚○○取貨包裝後
    ，以每粒八元之價格販售予被告丁○○之事實；被告丙○○
    對於依被告己○○之要求，購入原料後，再交予被告甲○○
    調劑、打錠，製成藥錠，並委由中連貨運公司寄送至被告庚○○住處等事實；被告甲○○對於受被告丙○○之指示將原
    料，調劑、打錠，製成合於被告丙○○要求之口味、硬度之
    藥錠等事實；被告庚○○對於以每月六萬元受雇於被告己○○收取藥錠，在其竹北住處將藥錠包裝、打字，並依被告己○○指示送至被告乙○○住處交付乙○○等事實均不否認。
  (二)惟被告丁○○等六人均矢口否認有製造、運輸、販賣第四級
    毒品硝西泮之犯行。被告丁○○辯稱：伊前在馬來西亞經商
    受有虧損，係馬來西亞友人「林書文」（真實姓名年籍不詳
    ）代伊清償債務，為還林書文人情，並未賺取利益，伊乃代
    其訂購此種鎮靜劑類之安眠藥物，並不知所購入之藥物係第
    四級毒品硝西泮云云；被告乙○○辯稱：伊住處查扣之毒品
    及噴字機係被告丁○○所置放，伊未使用噴字機在包裝上噴
    字，亦不知查扣之藥錠為何物云云；被告己○○辯稱：伊係
    幫丁○○作人情，伊向丙○○所販入之原料、藥錠係鎮靜劑
    ，並非第四級毒品硝西泮云云；被告丙○○辯稱：伊係將同
    屬鎮靜劑而非列管之「Ｚaleplon」原料販售予被告己○○
    後，再由己○○交付欲打錠調劑之原料，由伊交由被告甲○○在璽維公司內打錠調劑，伊不知何以所交付己○○之原料
    ，後來會變成第四級毒品硝西泮云云；被告甲○○辯稱：伊
    將被告丙○○交付之原料，依指示調劑打錠，九十三年十二
    月間雖懷疑過，後來向丙○○查證，經告知不是毒品，伊不
    知所打錠之原料含有第四級毒品硝西泮成分云云；被告庚○○辯稱：伊受雇被告己○○包裝運送之藥錠，伊認為係鎮靜
    劑，不知係第四級毒品硝西泮云云。
二、經查：
  (一)被告丁○○向被告己○○所販入包裝完成之藥錠，被告己○○向被告丙○○所購入之藥錠，被告丙○○提供被告甲○○
    調劑打錠，製造藥錠之原料、藥錠成品，被告丙○○以中連
    貨運公司送交被告庚○○，由被告庚○○在其竹北市住處包
    裝、噴字完成之藥錠，被告庚○○運送至指定之被告乙○○
    住處集中之包裝完成之藥錠，均係毒品危害防制條例第二條
    第二項第四款之第四級毒品硝西泮（耐妥眠、Nitrazepam）
    ，查獲之藥錠成品之顏色均為淡橘色，藥錠上均一面刻有「
    5」數字，另一面刻有「028」及十字圖案，包裝完成之藥錠
    均係每十粒以紅、白銀色包裝紙包裝，紅色面印有「ＥRIMI
    N」字樣，白銀色面印有日文一粒眠字樣（僅附表三被告己○○住處查扣編號(四)之硝西泮藥錠尚未刻有數字及圖案，惟
    藥錠顏色相同）等事實：(1)經原審調取查獲之藥錠勘驗屬實
    ，有原審九十四年五月十二日勘驗筆錄及所附數位攝影照片
    可稽（原審卷(三)三六九背面、三七○、三八二頁正、背面）
    ，(2)扣案如附表二三四六查獲之粉末原料、藥錠及包裝之藥
    錠成品，經內政部警政署刑事警察局鑑定結果，均含有第四
    級毒品硝西泮（耐妥眠、Nitrazepam）成分，各該重量如附
    表二三四六所示等情，有該局九十四年一月二十一日刑鑑字
    第○九四○○一四三三二號、九十四年一月二十八日刑鑑字
    第○九四○○一九○九八號、九十四年二月三日刑鑑字第○
    九四○○一九二三二號等鑑定書足佐（第二○三五號偵卷一
    二○、一二二頁，原審卷(一)一○三頁），(3)復有如各附表所
    示包裝噴字機、打錠機、包裝機、包裝用紙及第四級毒品硝
    西泮原料、藥錠及包裝完成品扣案可資證明，(4)另有內政部
    警政署刑事警察局搜索扣押筆錄、扣押物品目錄表、中連貨
    運公司站務發送客戶丙○○之發貨紀錄表、被告庚○○將包
    裝完成之第四級毒品硝西泮運輸至被告乙○○住處之搜證照
    片等件足按（第二○三五號偵卷一九、二二、二五頁，第二
    ○三四號偵卷四三、四六、四九、五三、五八、六三、六九
    、七一、九○至九三頁，九十四年警聲搜字第一七七號偵卷
    六○頁）。綜上，上開扣案之原料、藥錠（成品、半成品）
    確含有第四級毒品硝西泮（耐妥眠、Nitrazepam）成分等情
    ，堪以認定。
  (二)按通訊保障及監察法業於八十八年七月十四日制定公布，同
    年月十六日生效，司法警察機關因偵辦刑事案件，為蒐集或
    調查證據，而有實施通訊監察之必要者，於偵查中應由檢察
    官依職權或聲請核發通訊監察書，載明應記載事項，始得為
    之，其有急迫之情形經檢察官口頭通知先予執行通訊監察者
    ，亦應於二十四小時內補發通訊監察書，同法第五條、第六
    條、第十一條規定已明。本件起訴書所引被告丁○○等六人
    自九十三年六月十一起至九十四年一月十七日止之通訊監聽
    譯文（詳九十四年警聲搜字第一七七號偵卷二三至四八頁）
    ，均係經臺灣臺北地方法院檢察署檢察官核發通訊監察書予
    以監聽錄音所製作，業經證人即監聽製作譯文之警員鄭惠民
    到庭結證明確（原審卷(三)三七六頁背面、三七七頁），並有
    通訊監察書可查（原審卷(三)三○至七一頁），被告丁○○等
    六人於原審審理及本院審理時，就檢察官詰問時所提示或本
    院所提示之上揭通訊監聽譯文令其辯認時，均不否認監聽譯
    文之內容為真正（原審卷(三)四二三頁，本院卷(二)一二九頁）
    ，則該監聽譯文自有證據能力，核先敘明。
  (三)被告丁○○等六人因否認犯罪，於偵審中就製造、運輸及販
    賣上揭第四級毒品硝西泮之起迄時間、數量、重量、金額及
    次數等均避重就輕，堅不吐實，本院綜合被告等於偵審中之
    供詞，參照卷內證據，憑諸而認定事實欄所載被告等犯罪事
    實，析述理由如下：
    1.被告己○○於原審供承：九十三年七月間被告丁○○交付
      伊一百萬元，供作伊向被告丙○○購買原料、打錠之費用
      ，其自同（七）月起以每月六萬元雇用被告庚○○至為警
      查獲時止等語，被告庚○○對於以每月六萬元受雇於被告
      己○○之事實亦不否認；被告丙○○於原審亦供承自九十
      三年七、八月間有購入原料之事實（原審卷(一)二五頁背面
      、二七頁背面、二九頁正、背面），核與卷附被告丁○○
      上揭監聽譯文，有自九十三年六月中旬起至八月初多次與
      馬來西亞「（大）姊仔」、新加坡「麥可」、「林哥」等
      人之通聯紀錄，內容有拿取「豆干」、「二斤」、「Ａ５
      ０００」、「ＨＫ３３３」、「１０００粒」、「我今晚
      跟他們談，談得條件怎樣？價錢怎樣？然後我還要親自上
      去跟你談怎麼合作方法」、「因為數目很大，量很大一定
      要配合嘛」等字句（九十四年警聲搜字第一七七號偵卷二
      三至二六頁），其中「豆干」、「二斤」、「Ａ５０００
      」、「ＨＫ３３３」、「１０００粒」等暗語，均係就扣
      案藥錠第四級毒品硝西泮之代稱，「斤」、「粒」則指毒
      品藥錠之數量，此均經被告丁○○等於原審審理時結證屬
      實（原審卷(二)二四四頁背面、二四五頁），足認被告丁○○在九十三年六月間即有與多方毒品買家聯絡欲販賣毒品
      之事實，並在同年八月間大量販入之計畫亦已在通聯中表
      明，堪認被告己○○供稱：自九十三年七月起收取被告丁○○定金，尋找原料販出第四級毒品硝西泮等語，足信為
      真。
    2.被告丁○○於警詢中供明：伊向被告己○○購買一粒眠，
      大約交易十次，總共販入一、二十萬粒等語；被告己○○
      於偵查及原審審理時亦供稱：伊出貨給被告丁○○已有十
      五萬至二十萬粒等語；被告庚○○於原審審理時供承：送
      給被告乙○○有時侯五千粒，有時侯一萬粒，一個月平均
      三次、四次，都五千至一萬粒等語（第二○三五號偵卷七
      頁背面，第二○三四號偵卷一一○頁，原審卷(一)二八頁、
      二九頁背面），核上揭被告丁○○與己○○、被告庚○○
      間監聽之通聯內容，自九十三年十月十四日起至一月十二
      日止，被告丁○○向被告己○○以暗語，即「斤」指一萬
      粒藥錠，送至被告乙○○住處即「海產店」（按上揭暗語
      所代表之意義，經被告等在原審作證結問時均自承明確，
      以下均直接引用），購入第四級毒品硝西泮之數量計有九
      十三年十月十四日「六斤」、十五日「二斤」、十七日「
      二斤」，十一月三日「六斤」、八日「四斤半」、十一日
      「二斤」、十八日「一斤」，十二月二日「一斤」、四日
      「一斤」、十一日「一斤」、二十二日「一斤半」、三十
      日「一斤」，九十四年一月三日「一斤」、五日「一斤」
      、八日「三斤」、十二日「三斤」，其間總計被告丁○○
      向被告己○○以電話販入之次數有十六次（按即每月三至
      四次），此有上揭監聽譯文在卷足資證明 (詳九十四警聲
      搜一七七號卷二四至二七頁)，依上開譯文內容計算訂購
      之總數量，以每斤一萬粒藥錠計算，應有約三十七萬粒，
      此與被告丁○○、己○○上揭自白核對，雖有出入，惟與
      被告庚○○上開每月三至四次之自白相符，監聽譯文內容
      ，自可為此部分補強證據。被告丁○○在電話中向被告己○○販入毒品，經由被告庚○○包裝完成後送交之數量，
      自堪認定係被告己○○實際販出且已交付被告丁○○之毒
      品，而認定如事實欄所載被告丁○○販入、被告己○○販
      出第四級毒品硝西泮之次數及數量。
    3.被告丙○○於原審審理時供承：伊販售予被告己○○之原
      料每公斤三萬元，總計販售五十公斤，伊一公斤賺五千元
      ，完成打錠運送予被告己○○之藥錠約一百萬粒，運送方
      式或親交或以中連貨運公司託運之方式為之，共計運送九
      次，伊係以每粒○．六元之價錢，將原料提供予被告甲○○調劑、打錠等語。被告己○○亦供稱：被告丁○○有先
      交付一百萬元予伊訂購藥錠，伊總共向被告丙○○販入約
      一百萬粒，打錠費用係每粒○．六元等語（原審卷(一)二六
      頁正、背面、二九頁），核諸中連貨運公司站務發送系統
      客戶丙○○之發貨紀錄表，確有被告丙○○以被告庚○○
      為收貨人，自九十三年十月五日起至同十一年十二日止之
      託運紀錄八次，此有上揭發貨紀錄表在卷可考（二○三四
      號偵卷九一、九二頁），綜上，被告丙○○係以每斤三萬
      元價格、總計五十公斤，販賣毒品硝西泮原料予被告己○○，再由丙○○交由被告甲○○負責打錠製成錠劑約一百
      萬粒，完成後再由被告丙○○分九次委由不知情之中連貨
      運公司運送至被告己○○所指定位於竹北市之被告庚○○
      住處等事實，堪以認定。
  (四)被告丁○○、己○○、丙○○及庚○○雖均矢口否認知情所
    製造、運輸及販賣之藥錠係第四級毒品云云。然查：
    (1)被告己○○、庚○○係私立仁德高級醫事職業學校藥劑科
      同學，己○○具有藥劑生資格，並從事藥品業務代表販售
      藥品十餘年；被告丙○○為西藥原料業務員，有藥品原料
      獨立進出貨之經驗，均據被告己○○、庚○○及丙○○自
      承不諱。被告丙○○於原審及本院審理時所辯有關「Ｚal
      eplon」原料，為國內未列管之新型鎮靜劑，且質諸有關
      管制與非管制藥品之區別時，亦能明確供出其差別，此有
      原審審理筆錄在卷足按，上揭被告三人，或為藥劑本科學
      系畢業、或因從事西藥、原料業務多年，均應具專業之藥
      劑方面知識。被告己○○於偵查中供承：與被告丁○○因
      打球而相識，被告丁○○知道伊係跑西藥業務，即問伊有
      無一粒眠，剛好伊找到被告丙○○等語（第二○三四號偵
      卷一一一頁），於原審審理時再供承：被告丁○○訂購這
      些一粒眠係要販賣到外國等語，足見被告丁○○向被告己○○販入者係俗稱一粒眠類之第四級毒品無訛。依被告己○○及丙○○之專業知識，既認知欲販賣者為一粒眠類，
      自有能力分辨何者為一粒眠類之原料及藥錠，且在被告己○○、庚○○、乙○○等人住處及被告甲○○工作之璽維
      公司所查扣之藥錠、原料粉末，經鑑定結果均含有硝西泮
      （耐妥眠、Nitrazepam）之第四級毒品成分，已如前述理
      由。而硝西泮（Nitrazepam）與俗稱「一粒眠」（硝甲西
      泮、Nimetazepam)之藥錠同為苯二氮平類之安眠鎮靜劑，
      「一粒眠」結構式上僅較硝西泮（Nitrazepam）多一個甲
      基，「硝西泮」、「硝甲西泮」同列屬毒品危害防制條例
      第二條第二項第四款所列之第四級毒品（該條例附表四所
      列編號四十五、四十四），而扣案製成品之藥錠及外包裝
      型式，係與新和興股份有限公司合法輸入之第四級管制藥
      品「愈利眠（Ｅrimin 5mg)」之外包裝型式相似，此有原
      審上揭勘驗筆錄及行政院衛生署管制藥品管理局九十四年
      五月十一日管檢字第○九四○○○四四八九號函及所附藥
      錠圖片足稽（原審卷(三)五八五至五九四頁）。被告己○○
      販賣予被告丁○○者為第四級毒品硝西泮，雖與一般俗稱
      之一粒眠（即硝甲西泮）在化學式上有些許差別，但均屬
      第四級毒品，此自在被告丁○○主觀容認範圍內，被告丙○○製造、販賣予被告己○○者，係被告己○○指定原料
      ，由被告丙○○所提供，並交由被告甲○○調劑、打錠，
      被告己○○、丙○○亦無不知之理。被告庚○○所包裝、
      運送者，其外觀既已標明「Ｅrimin」字樣，依其專業學
      識，難認其主觀上無毒品之認知。綜上，被告丁○○、己○○、丙○○及庚○○均矢口否認知情所製造、運輸及販
      賣之藥錠係第四級毒品云云，自屬無稽。
    (2)再徵之被告己○○於檢察官訊問時供承：「（你知道是一
      粒眠是毒品為何還要做）我錯了」等語（第二○三四號偵
      卷一一一頁），及被告己○○、丙○○、庚○○於原審聲
      羈案件或原審審理時，己○○供以：伊知道查扣者是第四
      級毒品（原審聲羈二五號卷一五頁），丙○○供以：伊知
      道這原料是第四級毒品（同上聲羈卷一九頁），庚○○供
      承：伊承認犯罪（原審卷(一)一二五頁）等之自白，可徵被
      告己○○於偵查中及原審審理中指證被告丁○○、庚○○
      、丙○○應該都知道是毒品等語（第二○三四號偵卷三○
      五頁，原審卷(一)三○頁），當係憑諸其親自參與上揭毒品
      交易犯行所為之供詞，自有證據能力，而足供為證明上揭
      被告等之主觀認識。
    (3)至被告丙○○辯稱，其所提供被告甲○○打錠之原料係非
      管制藥品「Ｚaleplon」云云。惟查：
      在被告甲○○工作之璽維公司查扣如附表六所示之原料
        、藥錠，經內政部警政署刑事警察局鑑定結果均含有第
        四級毒品硝西泮（耐妥眠、Nitrazepam）成分，有前開
        二(一)所載內政部警政署刑事警察局鑑定書可憑。又被告
        甲○○偵審中復指明查扣之原料、藥錠均係由被告丙○○提供原料打錠製成者（第二○三四號偵卷二八六頁、
        原審卷(一)二四頁）。所辯已難遽採。
      被告丙○○復辯稱：其係將「Ｚalepon」原料先交予被
        告己○○，嗣再由己○○將原料交其找代工打錠等語，
        惟此部分已為被告己○○於原審經與被告丙○○對質詰
        問及於本院審理時均堅決否認，並一致證稱：丙○○沒
        有交原料給伊，係交付伊一粒眠成品藥錠，伊付丙○○
        之價金包括原料及打錠的錢（原審卷(二)二三五頁背面至
        二三六頁背面，本院卷(二)一二五頁）。依被告丙○○所
        稱，其係以一百二十五萬元之價格購入「Ｚaleplon」
        原料交付買主被告己○○，衡情己○○焉有棄百萬元價
        值之原料於不顧，而另行再為購置硝西泮（耐妥眠、Ni
        trazepam）之原料交付被告丙○○之理，所辯有違常理
        ；再證人庚○○之證述（本院卷(二)一二七頁），復無法
        證明被告丙○○之所辯各節而為有利於被告丙○○之證
        據。足徵被告丙○○所辯提供之原料為「Ｚaleplon 」
        而非硝西泮（耐妥眠、Nitrazepam）云云，自難置信。
      至被告丙○○聲請傳喚之證人即洪氏化工企業股份有限
        公司負責人戊○○雖於本院證稱：伊因與丙○○同行而
        認識，有需要時，雙方均有向對方訂購西藥原料。丙○○約在九十三年六月左右，向伊詢問「Zaleplon」原料
        ，約在同年九月中下旬交貨給他，計二桶共五十公斤，
        一公斤二萬五千元，合計一百二十五萬元。丙○○先支
        付六十萬元定金，訂貨時就收訂金，尾款六十五萬元，
        是在同年九月底一次支付。二次都是付伊現金，二次交
        易伊都沒有開立發票，伊沒有任何憑證可以證明此買賣
        ，原審卷(三)六○○頁之證明書，是伊開立等語（本院卷
        (二)一二三、一二四頁）。觀諸上開證述內容，證人所屬
        為股份有限公司，與被告丙○○買賣上百餘萬之一般原
        料貨物，竟毫無任何實際交易憑證供參，所證已難遽採
        。再稽之被告丙○○於偵查及原審初訊時均供承：「Ｚ
        al eplon」原料五十公斤，係向年約四十餘歲之王姓男
        子，以一公斤二萬五千元所購買，伊不知該人之姓名、
        電話、住址，都是該人與伊聯絡，伊無法連絡到他等語
        （第二○三四號偵卷一一五頁，原審卷(一)二五頁背面）
        。茍被告丙○○確有購入「Ｚaleplon」之情事，對逾
        百萬元之交易對象竟先後供述歧異，復對該人之聯繫管
        道毫不知情，核與證人戊○○證述二人因同行相識且彼
        此之前即互有交易之情節矛盾顯見；況被告丙○○縱有
        所指進貨，是否即為本案交付予被告甲○○打錠之原料
        一節，亦乏證據足資證明。
      再被告丙○○之辯護人復以：扣案被告丙○○之藥品原
        料帳冊，並無有關此項購買賣毒品硝西泮「Nitrazepam
         」內容之登載，暨被告丙○○於台北看守所與律師接
        見紀錄簿之通話內容等，均可證明被告丙○○不知扣案
        原料藥錠係毒品硝西泮一節。查扣案之硝西泮原料及藥
        錠係屬第四級毒品，業經本院認定如前。該等原料藥錠
        未經許可，不得擅自製造、運輸及販賣，被告丙○○對
        此違法之交易未予登列帳冊，及在遭檢察官羈押中，於
        知情看守所有錄音措施之情況下，與辯護人對談其不知
        情等情，僅係保護其免於遭查緝或追訴論罪之正常防護
        之道，尚難憑諸可採為被告丙○○所辯不知情之證據。
        綜上各節，均不足援為被告丙○○有利之證據至明。
  (五)至被告乙○○辯稱：伊住處包裝完成之第四級毒品硝西泮藥
    錠及包裝噴字機，係被告丁○○所置放，伊完全不知情云云
    。惟被告己○○於原審供承：置於乙○○住處之包裝噴字機
    ，係因被告庚○○中風後手不方便，丁○○要求購置後，交
    由乙○○打字等語（原審卷(一)三○頁），核與被告丁○○於
    原審審理時所供，被告乙○○亦有依其指示使用噴字機在藥
    錠包裝上印字等語相符（原審卷(二)二四五、二四八頁）。是
    以，被告乙○○於偵查中所供承：都是丁○○負責打編號，
    伊有時候幫忙等語（第二○三五號偵卷四七頁），即足信為
    真。且依據被告丁○○、乙○○間監聽譯文觀之，被告丁○○確曾在電話中指示被告乙○○使用噴字機在外包裝上噴字
    之內容，又有要求被告乙○○依其指示噴字包裝之數量；對
    被告庚○○之監聽譯文中亦有多次於被告庚○○送貨至其住
    處（即暗語「海產店」）前之交貨通聯紀錄，此有上揭監聽
    譯文（九十四年警聲搜字第一七七號偵卷二三至二六、四八
    頁）、在被告乙○○住處查扣如附表二編號(一)(三)之第四級毒
    品硝西泮包裝完成之成品及包裝噴字機可資證明。足徵被告
    乙○○不單提供其住所為被告丁○○置放第四級毒品硝西泮
    成品，尚且有收取被告庚○○交付之硝西泮藥錠貨品，並受
    被告丁○○指示在包裝紙上噴打字樣等事務；又在監聽譯文
    被告乙○○與被告丁○○、庚○○之通聯中，就第四級毒品
    硝西泮之稱呼亦均使用相同之暗語，或接受被告丁○○等人
    以暗語指示而辦事，其間自九十三年六月起至九十四年一月
    為警查獲時止長達七月餘，以被告乙○○參與犯罪之程度及
    與被告丁○○係親兄妹，難認被告乙○○就販入及噴字之藥
    錠為第四級毒品並不知情，所辯各詞，難以採信。
  (六)另被告甲○○雖辯稱：伊事前不知道，約於九十三年十二月
    底看新聞才知道伊替丙○○打錠者是一粒眠云云。然查依據
    監聽譯文所示：被告甲○○與丙○○及自稱「佩宣」之人之
    通聯中，於九十三年十一月二十四日亦曾有：
    「Ａ（甲○○）：那我這有包裝的，你要不要，全都給你，
      Ｂ（佩宣）：現在都沒人在要東西了？。
      Ａ：抓太緊了。
      Ｂ：可是這個還是好，要抓也是抓那個。
      Ａ：因為這陣子，人家缺二級的，比較多吧。
      Ｂ：對啊。
      Ａ：就是沒有那些東西，就吃「這個」啊。
      Ｂ：這比較沒人在吃。
      Ａ：這個就是配那個。
      Ｂ：是喔。
      Ａ：就是吃了再含一顆會比較爽。」
    （以上見九十四年警聲搜字第一七七號四六頁），參之被告
    甲○○於九十三年十月間曾因施用第二級毒品安非他命犯行
    ，經臺灣板橋地方法院裁定送觀察勒戒，此有本院被告前案
    紀錄表在卷可考，被告甲○○在上開通聯中與「佩宣」者之
    對話，應係其說明施用第二級毒品安非他命配合其製造之一
    粒眠藥錠之作用及功能，顯見其對於所製造者為第四級毒品
    硝西泮藥錠者無疑。再被告甲○○辯稱，知情之時間在九十
    三年十二月底或辯稱，伊曾經懷疑，但經其質問被告丙○○
    ，經告知非毒品，伊即相信云云，復經被告丙○○於原審審
    理時所否認。參據上揭證據，所辯即非事實；況觀諸被告甲○○與丙○○於九十三年十二月二十四日至九十四年一月十
    七日之通聯紀錄尚多次言及：
    「Ａ（丙○○）：我是想說不要那個啦，我怕出事情，到時
      Ｂ（甲○○）：嗯。
      Ａ：就是算他要賣、要做，絕對不要交那組人，交同一組人
          一定出事情，而且這個人還是被保出來。
      Ａ：你自己看看，我是覺得不好，不要去惹這個麻煩。錢的
          問題先撇到旁邊，安全問題要先去想到。
      Ｂ：問題是不做事收不到錢啊。
      Ａ：這次拿二萬五給你？
      Ｂ：二萬七千五，扣「一七○○粒」。
      Ａ：明天你跟我去一趟。
      Ｂ：去哪？
      Ａ：北投啊。
      Ｂ：載什麼？
      Ａ：好幾桶耶。
      Ａ：現在有點不夠了，所以我朋友剛剛打給我，出到來不及
          了，所以要趕快處理。
      Ｂ：好，明天幾點。
      Ａ：中午過去，看是要怎樣」
    （以上見九十四年警聲搜字第一七七號四四、四五頁），期
    間之監聽譯文中，被告丙○○在十二月底密集交貨期間，又
    一再要被告甲○○注意製造扣案之藥錠是否安全，有無出事
    之可能等情形，足見被告甲○○確已知悉所製造之藥錠係第
    四級毒品，否則豈有合法製造健康食品而有所謂安全、出事
    等情事發生之問題。被告甲○○知情後，仍受被告丙○○之
    邀請，至北投取第四級毒品硝西泮原料打錠之事，參諸上揭
    附表六在被告甲○○工作之璽維公司查扣之第四級毒品硝西
    泮等物品，被告甲○○應知製造者為第四級毒品硝西泮無訛
    。所辯不知打錠之藥錠係第四級毒品云云即非可採。
  (七)再被告丁○○、乙○○、己○○、丙○○、庚○○等人均否
    認有圖利之意圖云云。被告丁○○辯稱：伊係前在馬來西亞
    經商受有虧損，因受馬來西亞友人「林書文」之託，並為清
    償債務，還「林書文」人情，故代為販入上揭藥錠云云。被
    告己○○則辯稱：伊向被告丙○○購買藥錠一粒二．五元，
    連工錢○．六元，一共每粒三．一元云云。惟查：
    (1)上揭監聽譯文中，被告丁○○自九十三年六月十一日起即
      有與「小萬」、「（大）姊仔」、「林哥」、「麥可」、
      「羅志光」等多人之通聯中談及「豆干」、「Ａ５０００
      」、「ＨＫ３３３」、「紅色外套」、「Ａ５０００Ａ」
      等有關代表第四級毒品一粒眠類藥錠之暗語，此有監聽譯
      文足稽（九十四警聲搜一七七號卷二三至二六頁)，被告
      丁○○販售之管道顯非僅一人，所辯僅為還人情而代「林
      書文」之人販入等語難認屬實。被告己○○於原審審理時
      經分離程序，以證人身分結證稱：伊一粒賣被告丁○○八
      元等語，證人鄭惠民依據其承辦多起相同案件之經驗，結
      證稱：依現今市價酒店一粒眠之行情約二十餘元，最大盤
      每粒亦要十多元左右等語（原審卷(三)三七八頁），足見被
      告丁○○販入上揭與一粒眠同級之第四級毒品硝西泮藥錠
      ，若其以市價之最大盤價販出，至少每粒有二元以上之差
      價利得，被告丁○○自九十三年十月十四日起至九十四年
      一月十二止，在短短三個月內，即向被告己○○販入數量
      達三十七萬粒之第四級毒品硝西泮藥錠，在販入前與多達
      五個以上不同來源聯絡販賣事宜，已詳論如上，可徵其販
      入之目的在於營利甚明。
    (2)依被告丙○○所供，原料每公斤三萬元販售予被告己○○
      ，加上打錠費每粒○．六元計算，伊可賺取原料費每斤五
      千元等語（原審卷(一)二六頁背面），足證被告丙○○販出
      原料及藥錠已取得利益，自可認定販出係以營利為意圖。
    (3)再被告甲○○於警詢時曾供承：每一．五公斤原料可製成
      十萬粒之成品藥錠等語，依被告丙○○上揭證詞，計算被
      告己○○販入每粒藥錠之成本約僅為一．○五元（一公斤
      原料三萬元，可製約六萬六千六百六十六粒藥錠，加計打
      錠費約四萬元，合計七萬元，經計算，每粒藥錠為一．○
      五元），被告己○○告所辯每粒僅賺取○．五至一元云云
      ，即有故意隱瞞之處，自不可採信。被告己○○包裝完成
      之第四級毒品硝西泮藥錠成本為約一．○五元，販出予被
      告丁○○每粒八元，其差價每粒達六．九五元，縱扣除打
      錠失敗之耗損量，亦仍有高額利潤，再參以被告己○○自
      承購置包裝噴字機每臺需二十萬元，查扣之證物中即有二
      臺包裝噴字機，及一臺包裝機（附表二編號(三)、附表四編
      號(十)(十一)），被告己○○若非為圖營利，豈有購置如此高價
      設備進行包裝販售之理，被告己○○販賣毒品係圖營利之
      事實，堪以認定。
    (4)至於被告庚○○對於每月受雇被告己○○，為其包裝藥錠
      、送交被告乙○○住處，即可每月取得薪資六萬元，業經
      被告己○○於原審審理時經分離程序以證人身分結證屬實
      （原審卷(二)二二三正、背面），則被告庚○○販賣、運輸
      上揭第四級毒品目的，自亦係為求牟利無疑。
    (5)末按，被告乙○○係被告丁○○之胞妹，復提供其住處供
      丁○○放置毒品硝西泮藥錠，並接續處理被告庚○○無法
      完成之後續毒品藥錠包裝打字工作，顯與被告丁○○共同
      販入第四級毒品，被告丁○○係意圖營利而犯之，已詳述
      如上，被告乙○○與之共犯，有關營利意圖自包括在二人
      之犯意聯絡中，被告乙○○亦足認定有共同之營利意圖。
      綜上所陳各節，被告等有營利之意圖，至臻明確。
三、末以，被告丙○○之辯護人於本院聲請對被告等為測謊之處
    分，以證明被告丙○○出售被告己○○之原料應為「Ｚalep
    lon」而非列管之毒品硝西泮（耐妥眠、Nitrazepam）及聲
    請向台北市空南三村國民住宅社區管理委員會調閱九十三年
    十月間之監視錄影資料暨以原審判決所引為被告丙○○犯罪
    證據之通訊監察譯文是否與監錄內容相符，未見原審勘驗，
    實有勘驗之必要云云為由，聲請本院勘驗內政部刑事警察局
    對被告丙○○實施監聽之0000000000、0000000000、000000
    0000、0000000000之所有監聽錄音帶，以明監聽譯文是否與
    錄音帶內容相符云云。惟查：(一)依前二(四)(3)所載理由，均無
    從憑為有利於被告丙○○之依據，其仍辯稱係「Ｚaleplo n
    」而非列管之毒品硝西泮（耐妥眠、Nitrazepam）即屬無稽
    ，從而其就所出售被告己○○之原料係「Ｚaleplon」而非
    硝西泮之測謊之聲請即無必要。(二)再台北市空南三村國民住
    宅社區管理委員會函覆該社區監視攝影系統資料僅保存二十
    日，無查證之監視錄影資料可資提供，亦有該委員會函文可
    佐（本院卷(二)七一頁）。(三)又按當事人聲請調查之證據，法
    院認為不必要者，得以裁定駁回之，刑事訴訟法第一百六十
    三條之二第一項定有明文。本件監聽譯文有證據能力一節，
    業經本院認定理由如前二(二)所載。被告丙○○之辯護人雖具
    狀稱該通訊監察譯文是否與監錄內容相符，未見原審勘驗云
    云。查辯護人未具體指明卷附監聽譯文與監錄內容有何不符
    之情事，顯屬個人猜測之詞至明。再經本院向內政部刑事警
    察局調取被告丙○○等之監聽錄音帶，於九十四年九月三十
    日通知辯護人到院聽取，並於九十五年一月十二日通知辯護
    人於同年一月二十日前就相關疑義具狀陳明並聲請調查上開
    證據之範圍、待證事項及其關聯性等情，均未見陳明，本院
    亦認上開聲請調查之事項已臻明瞭無再調查之必要，前經裁
    定將此項調查證據之聲請駁回（本院卷(一)六八、本院卷(二)四
    四、七二頁）。綜上，被告丁○○等六人所辯各詞，均不足
    採信。本件事證明確，被告等犯行均堪認定，應依法論科。
四、論罪理由：
  (一)按依毒品危害防制條例第二條第二項第四款及該條例附表四
    編號四十五之規定，硝西泮（耐妥眠、Nitrazepam）為該條
    例第二條第二項第四款所列之第四級毒品。次按毒品危害防
    制條例第四條之製造、運輸、販賣毒品罪，其製造或運輸或
    販賣毒品之行為，本屬數個皆可獨立成罪之行為，有其中一
    行為，即足單獨構成犯罪，彼此程度不相關連，無所謂低度
    行為為高度行為所吸收之可言，故以製造、運輸之方法達出
    售營利之販賣目的，應適用刑法第五十五條牽連犯之規定，
    從其情節較重之販賣毒品罪論處（最高法院八十二年度台覆
    字第二四號、九十年度臺上字第六四四三號判決參照）。
  (二)核被告丁○○、乙○○意圖營利而販入毒品硝西泮，均係犯
    毒品危害防制條例第四條第四項之販賣第四級毒品罪。被告
    己○○、庚○○，意圖營利販入毒品硝西泮後，依被告丁○○之指示運送至被告乙○○之住處而販出牟利，均係犯毒品
    危害防制條例第四條第四項之運輸、販賣第四級毒品罪。被
    告丙○○提供毒品硝西泮原料供被告甲○○製造成藥錠後，
    再由被告丙○○另依被告己○○之指示，以中連貨運公司託
    運之方式運送至被告庚○○住處販出牟利，被告丙○○所為
    係犯同條例第四條第四項之製造、運輸、販賣第四級毒品罪
    、被告甲○○所為係犯同條例第四條第四項之製造第四級毒
    品罪。公訴意旨認被告丁○○等六人均係犯製造、運輸、販
    賣第四級毒品罪行，未論其數罪間之關係，尚有未洽。
  (三)被告丁○○、乙○○間就販賣毒品犯行；被告己○○、庚○○間就運輸、販賣毒品犯行；被告丙○○、甲○○間就製造
    毒品犯行，均有犯意聯絡及行為分擔，為共同正犯。被告丙○○利用不知情之中連貨運公司成年人員運輸毒品，係間接
    正犯。被告丁○○、乙○○多次販賣毒品硝西泮行為，被告
    己○○、庚○○先後多次運輸、販賣毒品硝西泮行為，被告
    丙○○多次製造、運輸、販賣毒品硝西泮行為，被告甲○○
    多次製造毒品硝西泮行為，各均時間緊接，方法相同，觸犯
    構成要件相同之罪名，顯係基於概括犯意為之，均為連續犯
    ，應依刑法第五十六條規定，被告丁○○、乙○○論以販賣
    第四級毒品之一罪；被告己○○、庚○○論以運輸第四級毒
    品、販賣第四級毒品之一罪；被告甲○○論以製造第四級毒
    品之一罪，被告丙○○論以製造、運輸、販賣第四級毒品之
    一罪，並均加重其刑。被告己○○、庚○○所犯上揭二罪、
    被告丙○○所犯上開三罪間，有手段、目的之牽連關係，應
    依刑法牽連犯之規定，被告己○○、庚○○、丙○○均以犯
    罪情節較重之連續販賣第四級毒品罪處斷。
  (四)被告甲○○有如事實欄所載論罪科刑及執行完畢之情形，有
    本院被告前案紀錄表在卷足稽，其於五年內再犯本件最重本
    刑為有期徒刑以上刑之罪，為累犯，應依刑法第四十七條之
    規定加重其刑，並遞加重之。
五、原判決撤銷及科刑理由：
  (一)原審經審理結果，為被告丁○○等六人論罪科刑之判決，固
    非全屬無見。惟查，(1)被告丁○○開始與東南亞地區○○○
    道聯絡販毒之時間，因涉及監聽內容及被告丁○○、乙○○
    販毒時間之認定，原判決未予論列，自有未洽。(2)依前述，
    被告甲○○之所為，係犯毒品危害防制條例第四條第四項之
    連續製造第四級毒品之罪。其將製造完成之毒品交送至共犯
    丙○○之住處，僅係為自行犯罪之交付行為，此部分不另構
    成該條例之運送第四級毒品之罪，原審認被告甲○○尚犯有
    此部分之罪名，並與前開製造第四級毒品之罪，有牽連犯之
    關係，自有違誤。(3)附表二編號(三)所示之包裝噴字機，係被
    告己○○所有；附表六編號(一)至(六)、(八)所示之物，係被告丙○○、甲○○所有，且均係供犯罪所用之物，均應依同條例
    第十九條第一項規定沒收之，原審理由欄雖就被告己○○、
    甲○○部分為各該沒收之敘明，惟主文欄於被告己○○、共
    犯庚○○，暨被告丙○○項下，則未為各該部分沒收之諭知
    ，自有疏漏。(4)本件己○○、庚○○因犯罪所得為被告丁○○所交付之一百萬元定金，至於被告庚○○自共犯己○○處
    取得之薪津所得四十二萬元（第二○三四號偵卷三六頁，原
    審聲羈字二五號卷一六頁，原審卷(一)二七頁背面、二九頁背
    面），非屬犯罪所得，自不在沒收之列，原審將此薪津所得
    亦併入為被告己○○、庚○○之犯罪所得，並於主文為此部
    分沒收之諭知，亦非允當。(5)被告甲○○取得被告己○○支
    付之製造毒品打錠費用六十萬元（原審卷(一)二六頁背面），
    係屬其與共犯丙○○因製造毒品之犯罪所得，自均應為沒收
    之諭知，並於如全部或一部不能沒收時，以其等財產連帶抵
    償之；原審就此部分，於主文欄漏未為此諭知，亦非允當。
    (6)另被告丙○○係以每公斤三萬元之代價販賣毒品原料共計
    五十公斤予被告己○○，被告丙○○因原料部分之犯罪所得
    應為一百五十萬元，原審認定犯罪所得為一百二十五萬，暨
    附表五承租自電信公司之ＳＩＭ卡（未查扣手機），原審為
    沒收之諭知，同有不當。檢察官上訴意旨略以：(1)被告丁○○等六人之所為，嚴重危害社會大眾身心健康，且犯後毫無
    悔改之意，惡性重大，原審量刑過輕，(2)本件扣案之第四級
    毒品硝西泮，既為供犯罪所用之物，且為被告丁○○等所有
    ，自應依刑法第三十八條第三項、第一項第二款宣告沒收。
    原審逕依毒品危害條例條例第十九條第一項之規定宣告沒收
    ，應有違誤等，請求撤銷原判決。檢察官之上訴，雖非有理
    由（詳後述(二)(三)），惟被告丁○○等六人仍執陳詞，否認犯
    罪而提起上訴，亦無理由。然原判決既有上揭可議，仍應由
    本院將原判決予以撤銷改判。
  (二)爰審酌被告丁○○、乙○○、己○○、庚○○、丙○○、甲○○等，為圖暴利，枉顧人民之身心健康，被告丁○○、乙○○大量販賣毒品，被告己○○、庚○○受有藥學之正規教
    育，被告丙○○、甲○○均從事藥品原料、製錠等工作，竟
    利用專業知識及管道，取得毒品原料，大量製造、販賣毒品
    ，所為嚴重危害人民身心健康，且於犯罪後，猶設詞圖飾犯
    行，無悔改之意，均惡性重大，及其等之品行、犯罪之手段
    、犯罪所得等一切情狀，依被告等參與犯罪之程度及在本件
    罪行所扮演之角色，參與犯罪之時間、深度，分別量處如主
    文第二至五項所示之刑，被告丁○○罰金刑部分，併諭知易
    服勞役之折算標準如主文第一項所示。至檢察官雖具體求刑
    如起訴書所載之刑度，然本院審酌上開各情暨該第四級毒品
    之性質、對社會之危害及檢察官起訴指摘之九十三年二月至
    五月間之犯罪事實部分，不能證明被告等有該部分之犯行（
    詳後六(二)所述理由）等情，爰認分別量處如主文第二至五項
    所載之刑為適當。
  (三)按依毒品危害防制條例第十一條之一規定，第三級毒品、第
    四級毒品，若有正當理由，則得以持有，故第三、四級管制
    藥品非屬絕對禁止持有之違禁物，若無正當理由而擅自持有
    第三、四級管制藥品者，依該第十八條第一項中段規定，該
    查獲之第三級、第四級管制藥品，由查獲之機關依法為沒入
    銷燬之，而非由法院宣告沒收銷毀之。又毒品危害防制條例
    第十九條第一項關於沒收之規定，固採義務沒收主義，凡犯
    同條例第四條至第九條、第十二條、第十三條、第十四條第
    一項、第二項之罪者，其供犯罪所用之物或因犯罪所得之財
    物，均需諭知沒收。但該法條並未規定「不問屬於犯人與否
    」，均沒收之，自仍以屬於被告或共犯所有者為限，始應予
    以沒收（最高法院九十二年度台上字第四三九一號判決參照
    ）。扣案如附表二三四六所示之第四級毒品硝西泮，係屬所
    示被告丁○○等所有，已具其等供明在卷，依前旨所述，雖
    不得依毒品危害防制條例第十八條第一項之規定宣告沒收銷
    燬之，惟此既係被告丁○○等販賣之第四級毒品，係屬被告
    丁○○等供犯罪所用之物，自應依該條例第十九條第一項前
    段宣告沒收之。是以：(1)扣案如附表一及附表二編號(一)(二)之
    第四級毒品硝西泮、手機（不含承租自電信公司之ＳＩＭ卡
    門號）係被告丁○○、乙○○所有，業據二人供明在卷，係
    供犯罪所用之物，均應依毒品危害防制條例第十九條第一項
    沒收之；(2)扣案如附表二編號(三)之包裝噴字機、附表三四之
    第四級毒品硝西泮、手機（不含承租自電信公司之ＳＩＭ卡
    門號及不含附表三編號(九)之ＳＩＭ卡）、送貨單、包裝機、
    包裝噴字機及包裝紙等均係被告己○○或庚○○所有，業據
    二人供明在卷，且係供犯罪所用之物，應依同條例第十九條
    第一項規定沒收之；(3)附表六編號(一)至(六)、(八)之第四級毒品
    硝西泮、手機（不含承租自電信公司之ＳＩＭ卡門號），亦
    均係被告丙○○、甲○○所有，其於偵審中供明，且為供犯
    罪所用之物，均應依同條例第十九條第一項之規定沒收。
  (四)被告己○○因犯罪收取一百萬元之定金（第二○三四號偵卷
    一一○頁，原審卷(一)一二五頁），被告丙○○因毒品原料部
    分，自被告己○○處取得犯罪所得一百五十萬元（原審聲羈
    字二五號卷二○頁，原審卷(一)二五頁背面、一二五頁），被
    告丙○○與甲○○因毒品製造打錠部分，自被告己○○處取
    得犯罪所得六十萬元（原審卷(一)二六頁背面），均應依同條
    例第十九條第一項之規定沒收，如全部或一部不能沒收時，
    均應各以其財產抵償之，被告己○○、庚○○，暨被告丙○○、甲○○並連帶抵償之，各如主文第三至五項所載。
  (五)附表五之ＳＩＭ卡（並未查扣手機，見二○三四號偵卷五三
    、一六九頁）係承租自電信公司、附表六編號(七)之打錠機為
    璽維公司所有，業據被告甲○○供明在卷，且有卷附璽維公
    司營利事業登記證足按，既非被告甲○○所有之物，自均不
    能為沒收之諭知，附此敘明。
六、公訴意旨另略以：被告丁○○、乙○○二人竟共同基於販入
    第四級毒品轉售牟利之犯意聯絡並基於概括之犯意，連續自
    九十三年二月起，迄同年五月間止，由被告丁○○接受馬來
    西亞代表即姓名年籍不詳自稱「林書文」（又稱Riky）之成
    年男子所指定之一粒眠成品訂單後，多次以其使用之000
    0000000號電話或公共電話撥打被告己○○使用之0
    000000000號等電話，向同以販賣第四級毒品一粒
    眠牟利之被告己○○，此部分另與丙○○、甲○○及庚○○
    共同具有概括之犯意聯絡，而訂購一粒眠，並以事實欄所載
    之方式（詳事實欄，因方式雷同，故略去不予詳載）製造、
    運輸及販賣第四級毒品（耐妥眠、Nitrazepam），因認被告
    丁○○、乙○○、己○○、庚○○、丙○○、甲○○等人，
    於九十三年二月間至同年五月間止，亦涉犯毒品危害防制條
    例第四條第四項之製造、運輸及販賣第四級毒品罪嫌云云。
    經查：
  (一)按犯罪事實應依證據認定之，無證據不得認定犯罪事實。又
    不能證明被告犯罪者，應諭知無罪之判決，刑事訴訟法第一
    百五十四條第二項、第三百零一條第一項分別定有明文。所
    謂認定犯罪事實之證據，係指足以認定被告確有犯罪行為之
    積極證據而言，該項證據自須適合於被告犯罪事實認定，始
    得採為斷罪資料，如未能發現相當證據，或證據不足以證明
    ，自不能以推測或擬制之方法，為裁判基礎。苟積極證據不
    足為不利於被告事實之認定時，即應為有利於被告之認定，
    更不必有何有利之證據（最高法院二十九年度上字第三一○
    五號、三十年度上字第八一六號、四十年臺上字第八六號判
    例參照）。
  (二)訊據被告丁○○等六人均堅詞否認於上揭時間有製造、運輸
    及販賣第四級毒品之犯行。本件被告丁○○等人之犯罪時間
    之始，雖被告庚○○於警詢時曾供稱：於九十三年二月份許
    才開始幫己○○負責包裝、運送毒品一粒眠云云，惟被告庚○○於九十四年二月五日原審初訊時已更易稱：在三、四個
    月前做的，三、四月前才領薪水云云（原審卷(一)二八頁），
    互核已有矛盾。被告己○○就雇用被告庚○○領薪之始則供
    稱：大概是在九十三年七月間雇用被告庚○○，直至查獲止
    等語（原審卷(一)二九頁背面），復稽之卷內丁○○等人之監
    聽譯文，係自九十三年六月十一日起始有相關販賣毒品之內
    容，上揭中連貨運公司站務發送客戶丙○○之發貨紀錄表所
    示，被告丙○○自九十三年十月間起始有出貨予被告庚○○
    之紀錄，核之本院上揭二(三)1.所認定之理由，並無證據足資
    為被告庚○○上揭警訊自白之補強證據，又查無證據證明被
    告丁○○等人在九十三年二月至五月間亦有製造、運輸及販
    賣第四級毒品之犯行，不能證明被告丁○○等六人於此期間
    犯罪，惟此部分事實，檢察官認與起訴論罪部分事實，有連
    續犯裁判上一罪之關係，爰不另為無罪判決之諭知，附此敘
    明。
據上論斷，應依刑事訴訟法第三百六十九條第一項前段、第三百
六十四條、第二百九十九條第一項前段，毒品危害防制條例第四
條第四項、第十九條第一項，刑法第十一條前段、第二十八條、
第五十五條、第五十六條、第四十七條、第四十二條第三項，罰
金罰鍰提高標準條例第二條，現行法規所定貨幣單位折算新臺幣
條例第二條，判決如主文。
本案經檢察官呂丁旺到庭執行職務
中    華    民     國    95    年    3     月   8     日
                   刑事第十八庭審判長法  官  溫耀源
                                     法  官  邱同印
                                     法  官  段景榕
以上正本證明與原本無異。
如不服本判決，應於收受送達後十日內向本院提出上訴書狀，其
未敘述上訴之理由者並得於提起上訴後十日內向本院補提理由書
（均須按他造當事人之人數附繕本）。
                                    書記官  陳靜姿
中    華    民    國    95    年    3     月    8     日
附錄論罪科刑法條：
毒品危害防制條例第四條
製造、運輸、販賣第一級毒品者，處死刑或無期徒刑；處無期徒
刑者，得併科新臺幣一千萬元以下罰金。
製造、運輸、販賣第二級毒品者，處無期徒刑或七年以上有期徒
刑，得併科新臺幣七百萬元以下罰金。
製造、運輸、販賣第三級毒品者，處五年以上有期徒刑，得併科
新臺幣五百萬元以下罰金。
製造、運輸、販賣第四級毒品者，處三年以上十年以下有期徒刑
，得併科新臺幣三百萬元以下罰金。
製造、運輸、販賣專供製造或施用毒品之器具者，處一1年以上
七年以下有期徒刑，得併科新臺幣一百萬元以下罰金。
前五項之未遂犯罰之。


司法院資訊處製作；財團法人民間司法改革基金會備份。
